# 售后回租业务的披露

提问人：ppqqqqpp 时间：2015-11-14 03:37:21
对于售后回租构成融资租赁的交易，可直接作为以资产为抵押的借款进行会计处理，这样处理在披露的时候如何披露？会计政策如何描述？有上市公司的案例吗？

回答人：chenyiwei
直接作为抵押借款披露即可，但同时仍应在附注中披露《企业会计准则第 21 号——租赁》第三十四条所要求的信息。

提问人：mlccpa 时间：2015-11-14 20:41:17
陈总，还是要适当注意点儿休息，注意点儿身体，不要经常睡的这么晚！上善若水，长长久久！给您推荐两个人物俞敏洪和李开复，比较借鉴一下他们的生活和工作习惯！

回答人：chenyiwei
谢谢！

提问人：daronchow 时间：2015-11-17 18:50:01
最近遇到一个实务的问题，被审计单位做了一笔融资租赁，第一期支付利息（实际是收到融资款后的一个月），一年后支付全额租金，考虑到一年的时间，想到之前在论坛看到大家说把融资租赁确认为抵押借款。那么我固定资产入账还是用资产公允价值与最低租赁付款额现值较低加上初始费用？接下来的会计步骤不知道如何核算了。可以请教一下吗？谢谢

回答人：chenyiwei
只有售后回租构成的融资租赁才按照抵押借款处理。普通的融资租赁（在融资同时新取得资产）仍按准则规定的标准做法处理。

提问人：daronchow 时间：2015-11-17 20:14:46
感谢陈版的指导，业务的背景是售后回租。最近翻了论坛上的帖子，发现陈版和其他网友都提到了按照抵押借款处理。但是没有想明白实务上的操作。是否按照《企业会计准则——租赁》一章所说的资产公允价值与最低租赁付款额现值较低加上初始费用入账。还是直接按照原资产的公允价值入账，同时按照融资转让价款贷记“短期借款”。发生的手续费和支付的利息计入财务费用？

回答人：chenyiwei
按抵押借款处理，资产的账务处理没有任何影响，将收到的款项净额（扣除手续费）作为借款本金确认为一项长期借款（或长期应付款），后续支付租金看作还本付息，按实际利率法对该负债进行后续计量并确认利息支出。

提问人：雷雷 sir 时间：2018-03-29 15:47:37
陈版： 售后租回业务中，承租人作为抵押借款处理，目前没有问题。 那么对应的出租人，是否也可以不通过固定资产科目周转，直接将其计入“长期应收款”等科目处理？

回答人：chenyiwei
出租人可以采用对称的处理，实质上相当于质押贷款。